Inventaris van het archief van de Nederlandse Permanente Vertegenwoordiging bij de Verenigde Naties te New York, 1955-1974
Nationaal Archief, Den Haag
- Geheim archief, II.
  - Staatkunde, landsverdediging, internationale organisaties, 9
    - Staatkunde, 9.1
      - Multilaterale betrekkingen, wereldproblemen, 9.13
        - Europa, 9.13.1
          - Stukken betreffende plannen van Frankrijk om te komen tot Europese politieke samenwerking., 1960 - 1961; 2045; 1 omslag
        - Amerika, 9.13.4
          - Stukken betreffende plannen van de regering van Nederland om vertegenwoordigers uit Suriname en de Nederlandse Antillen te benoemen voor bijeenkomsten van de Organization of American States (OAS)., 1960; 2046; 1 omslag
    - Ontwapening, 9.21.353
      - Stukken betreffende een stemadvies van het Nederlands ministerie van Buitenlandse Zaken met betrekking tot een resolutie, ingediend door Mexico tijdens de Strategic Arms Limitation Talks conferentie (SALT)., 1974; 2047; 1 omslag
  - Economische- en arbeidsorganisaties, 996
    - Stukken betreffende de betrekkingen met de Europese Economische Gemeenschap (EEG)., 1959 - 1963; 2048; 1 omslag
    - Memo aan de Nederlandse minister van Buitenlandse Zaken over de weigering van de International Bank tot het verstrekken van een lening aan Indonesië in verband met het niet betalen van schulden door Nederland., 1961; 2049; 1 stuk
  - Sociale organisaties, 997
    - Stukken betreffende een stemadvies van het Nederlands ministerie van Buitenlandse Zaken met betrekking tot conferenties van de United Nations Relief and Works Agency for Palestine Refugees in the Near East (UNRWA)., 1974; 2050; 1 omslag
  - Noord-Atlantische Verdragsorganisatie (NAVO), 999
    - Stukken betreffende de betrekkingen met de NAVO., 1963 - 1966; 2051-2052; 2 omslagen
      - 1963, 2051
      - 1966, 2052
  - Verenigde Naties (VN), 999
    - Stukken betreffende aangelegenheden inzake de algemene vergadering van de VN (AVVN)., 1957 - 1974; 2053-2089; 4 pakken, 31 omslagen en 2 stukken
      - Algemene vergaderingen. 1957 - 1974, 2053-2057
        - Instructies en richtlijnen voor de Koninkrijksdelegatie naar de zittingen van de algemene vergaderingen. 1957-1964, 2053; pak
        - Instructies en richtlijnen voor de Koninkrijksdelegatie naar de zittingen van de algemene vergaderingen. 1965-1974, 2054; pak
        - 15e vergadering. 1960, 2055
        - 16e vergadering. 1961, 2056
        - 17e vergadering. 1962, 2057
      - Behandelen van diverse onderwerpen in de algemene vergaderingen. 1958 - 1974, 2058-2088
        - Algerije. 1959, 2058
        - Angola. 1961 - 1962, 2059
        - Apartheid. 1961 - 1963, 2060
        - Atoomwapens. 1959 - 1961, 2061
        - Dekolonisatie. 1960 - 1962, 2062
        - Hongarije. 1958 - 1961, 2063
        - Indiërs in Zuid-Afrika. 1961, 2064; stuk
        - Korea. 1960 - 1961, 2065
        - Kosmische ruimte. 1959, 2066; stuk
        - Midden-Oosten kwestie. 1967 - 1974, 2067
        - Namibië. 1966 - 1972, 2068
        - Nederlands Nieuw-Guinea. Algemeen. 1959 - 1961, 2069; pak
        - Nederlands Nieuw-Guinea. Foto's met toelichting, gemaakt door de Koninklijke Marine over de Indonesische infiltratie bij de Etna-baai. 1960, 2070
        - Nederlands Nieuw-Guinea. Behandeling van de kwestie in de Veiligheidsraad. 1960 - 1962, 2071
        - Nederlands Nieuw-Guinea. Instructies van de regering van Nederland. 1961, 2072
        - Nederlands Nieuw-Guinea. Contacten tussen de ministerraad en secretaris-generaal U Thant. 1961 - 1962, 2073
        - Nederlands Nieuw-Guinea. Infiltraties door Indonesië. 1961 - 1962, 2074
        - Nederlands Nieuw-Guinea. Reacties van andere landen. 1961 - 1962, 2075; pak
        - Nederlands Nieuw-Guinea. Besprekingen in Washington. 1962, 2076
        - Nederlands Nieuw-Guinea. Bezoeken van VN-vertegenwoordigers uit Afrika. 1962, 2077
        - Nederlands Nieuw-Guinea. Repatriëring van Indonesische krijgsgevangenen. 1962, 2078
        - Nederlands Nieuw-Guinea. Aangelegenheden van het Tijdelijke Bestuursorgaan van de VN (UNTEA). 1962 - 1963, 2079
        - Nederlands Nieuw-Guinea. Interne ontwikkelingen. 1962 - 1963, 2080
        - Nederlands Nieuw-Guinea. Verzoek van Indonesië om Nieuw-Guinea vervroegd over te dragen, hetgeen in strijd is met de overeenkomst van 15 augustus 1962 tussen Nederland en Indonesië. 1962 - 1964, 2081
        - Nederlands Nieuw-Guinea. Bijdrage van Nederland aan het Ontwikkelingsfonds. 1963 - 1964, 2082
        - Nederlands Nieuw-Guinea. Uitoefening van het zelfbeschikkingsrecht. 1963 - 1964, 2083
        - Ontwapening. 1959 - 1963, 2084
        - Politiemacht van de VN. 1963 - 1964, 2085
        - Suezkanaal. 1959 - 1960, 2086
        - Trustfund voor Zuid-Afrika. 1970, 2087
        - Zuidwest-Afrika. 1961, 2088
      - Instructies voor de Nederlandse delegatie naar zittingen van de speciale commissie artikel 73 e (Commissie inzake Rapportage over Niet-Zelfbesturende Gebieden). 1959 - 1962, 2089
    - Stukken betreffende aangelegenheden inzake het secretariaat van de VN., 1959 - 1970; 2090-2092; 2 omslagen en 1 stuk
      - Secretarissen-generaal. 1959 - 1970, 2090-2091; 1 omslag en 1 stuk
        - Dag Hammarskjöld. 1959, 2090; stuk
        - U Thant. 1966 - 1970, 2091
      - Financieren van vredesoperaties. 1965, 2092
    - Stukken betreffende aangelegenheden inzake de Economische en Sociale Raad (ECOSOC)., 1959 - 1972; 2093-2097; 4 omslagen en 1 stuk
      - Samenstelling van de Nederlandse delegaties. 1959 - 1963, 2093
      - Memo van de minister van Buitenlandse Zaken waarin de permanente vertegenwoordiger gemachtigd wordt om voor de resolutie te stemmen met betrekking tot de hulpverlening aan Chili. 1960, 2094; stuk
      - Vraag of het tot de taak van voorlichtingsbureau's van de VN behoort als kanaal te fungeren voor mededelingen en klachten van particulieren. 1969, 2095
      - Toezeggingen van diverse landen voor het VN Trustfund for South-Africa tijdens de herdenking van de Internationale Dag voor de Uitbanning van Rassendiscriminatie op 21 maart 1970. 1970, 2096
      - Verlenen van hulp aan Zuidoost-Azië. 1972, 2097
    - Stukken betreffende aangelegenheden inzake de Veiligheidsraad., 1959 - 1974; 2098-2106; 7 omslagen en 2 stukken
      - Kandidatuur van Nederland voor een zetel in de Veiligheidsraad. 1959 - 1960, 2098
      - Behandelen van diverse kwesties in de Veiligheidsraad. 1959 - 1974, 2099-2106
        - Cuba. 1961 - 1962, 2099
        - Cyprus. 1966, 2100
        - Goa. 1961, 2101; stuk
        - Kashmir. 1965, 2102; stuk
        - Korea. 1973 - 1974, 2103
        - Libanese kwestie. 1959, 2104
        - Vietnam. 1965 - 1967, 2105
        - Zimbabwe (Zuid-Rhodesië). 1966 - 1973, 2106
    - Stukken betreffende het toelaten van nieuwe leden en het uitbreiden van het aantal organen., 1960 - 1961; 2107; 1 omslag
    - Stukken betreffende het behandelen van kwesties in de Trustschapsraad., 1962; 2108-2109; 1 omslag en 1 stuk
      - Australisch Nieuw-Guinea. 1962, 2108
      - Zimbabwe. 1962, 2109; stuk
    - Stukken betreffende plannen voor een eventuele verhuizing of nieuwbouw van het Internationaal Gerechtshof in Den Haag., 1969 - 1970; 2110; 1 omslag
    - Stukken betreffende het eventueel opnemen van China in de VN en de gevolgen daarvan voor Taiwan., 1970 - 1971; 2111; 1 omslag